【裁判字號】    98,訴,193
【裁判日期】    980306
【裁判案由】    毒品危害防制條例
【裁判全文】
臺灣臺中地方法院刑事判決               98年度訴字第193號
公  訴  人  臺灣臺中地方法院檢察署檢察官
被      告  甲○○
                    （現於臺灣臺中監獄執行中）
上列被告因毒品危害防制條例案件，經檢察官提起公訴（97年度
毒偵字第4932、5327號），本院因被告所犯非死刑、無期徒刑、
最輕本刑為三年以上有期徒刑之罪或高等法院管轄第一審案件，
經被告就被訴事實為有罪之陳述，裁定進行簡式審判程序，判決
如下：
    主    文
甲○○施用第一級毒品，累犯，處有期徒刑拾壹月。又施用第二
級毒品，累犯，處有期徒刑伍月。又施用第一級毒品，累犯，處
有期徒刑壹年，扣案之第一級毒品海洛因貳小包（驗餘淨重合計
零點肆玖陸公克），第二級毒品甲基安非他命小包（驗餘淨
重合計零點貳柒柒柒公克），均沒收銷燬之。主刑部分應執行有
期徒刑貳年。
    犯罪事實及理由
一、犯罪事實﹕
  (一)甲○○前於民國88年間因施用毒品案件，經送觀察、勒戒後
    ，認無繼續施用毒品傾向，於88年3月16日執行完畢釋放。
    然猶無法戒絕毒癮，復於觀察、勒戒執行完畢後5年內之91
    年間，復因施用毒品案件，再次送觀察、勒戒後，認有繼續
    施用毒品傾向，經臺灣臺中地方法院檢察署檢察官提起公訴
    並聲請強制戒治。戒治部分於92年4月14日執行完畢，至刑
    罰部分經法院各判處有期徒刑10月、4月，定應執行有期徒
    刑1年1月，並與另案所涉經法院判處有期徒刑1年2月之竊盜
    罪，定應執行有期徒刑2年3月確定，入監執行，嗣經假釋付
    保護管束出監並經減刑，於96年7月16日未經撤銷，視為已
    執行完畢。詎猶不知警惕，復基於施用第一級毒品之犯意，
    於97年6月2日某時，在停放在臺中市○○路附近之某車內，
    以將海洛因摻入香菸內點燃吸食之方式，施用第一級毒品海
    洛因1次；另基於施用第二級毒品之犯意，亦於上開時、地
    ，以將甲基安非他命放入玻璃球內下以火燒烤以吸食煙氣之
    方式，施用第二級毒品甲基安非他命1次。另再於97年9月10
    日下午3時30分許，在臺中市○○路「大公園電子遊藝場」
    內，以將第一級毒品海洛因及第二級毒品甲基安非他命混合
    摻入香菸內點燃施用之方式，同時施用第一級毒品海洛因及
    第二級毒品甲基安非他命1次。嗣為警先於97年6月2日上午
    11時23分許，在臺中市警察局第四分局春社派出所採集尿液
    送驗，結果呈嗎啡及甲基安非他命陽性反應；復於97年9月
    10日下午7時40分許，在臺中市○區○○○街24之2號前查獲
    ，並扣得海洛因2小包（驗餘淨重合計0.4936公克）、甲基
    安非他命3小包（驗餘淨重合計0.2777公克）、K他命1小包
    （驗餘淨重0.0544公克）等物。
  (二)案經臺中市警察局第四分局報告臺灣彰化地方法院檢察署，
    並經該署呈請臺灣高等法院臺中分院檢察署檢察長核轉臺灣
    臺中地方法院檢察署、另經同分局報告臺灣臺中地方法院檢
    察署偵查起訴。
二、證據名稱﹕
  (一)被告之自白。
  (二)中山醫學大學附設醫院檢驗科藥物檢測中心尿液檢驗報告2
    紙。
  (三)扣案之海洛因2小包（驗餘淨重合計0.4936公克）及甲基安
    非他命3小包（驗餘淨重合計0.2777公克）。
  (四)行政院衛生署草屯療養院鑑定書1份。
  (五)臺灣高等法院被告前案紀錄表1份（證明被告於觀察勒戒執
    行完畢後5年內再犯施用毒品罪）。
三、論罪科刑﹕
    核被告所為，係犯毒品危害防制條例第10條第1項、第2項之
    施用第一級、第二級毒品罪。被告持有海洛因、甲基安非他
    命毒品之低度行為應為其施用之高度行為所吸收，不另論罪
    。又被告於97年9月10日以一混合施用第一級毒品及第二級
    毒品之行為，同時觸犯施用第一級毒品罪與施用第二級毒品
    罪之數罪名，為想像競合犯，應從一重之施用第一級毒品罪
    論處。再者，被告所犯上開3次施用毒品罪，犯意各別，行
    為互殊，應分論併罰。又被告有犯罪事實欄所載之前科，其
    於徒刑執行完畢後，5年內故意再犯本件有期徒刑以上之罪
    ，為累犯，應加重其刑。爰審酌被告無視於毒品對於自身健
    康之戕害及國家對於杜絕毒品犯罪之禁令，再犯本案，惟施
    用毒品係自戕行為，並未因此而危害他人，且被告犯罪手段
    尚屬平和及坦承犯行，態度良好等一切情狀，量處如主文所
    示之刑，並定其應執行刑。扣案之海洛因2小包（驗餘淨重
    合計0.4936公克）為第一級毒品，扣案之甲基安非他命3小
    包（驗餘淨重合計0.2777公克）為第二級毒品，均應依毒品
    危害防制條例第18條第1項前段之規定，沒收銷燬之。另關
    於起訴書聲請就扣案之第三級毒品K他命1小包沒入銷燬部分
    ，查毒品危害防制條例第18條第1項後段所定對於第三級毒
    品之沒入銷燬行為，係屬行政罰之處分，故不得由法院為沒
    入銷燬之行政罰諭知，此部分應依刑法第40條第2項規定由
    檢察官另聲請單獨宣告沒收（最高法院78年度臺非字第72
    號判例意旨參照），併予敘明。
四、應適用之法條﹕
  (一)刑事訴訟法第273條之1第1項，第299條第1項前段、第310條
    之2、第454條。
  (二)毒品危害防制條例第10條第1項、第2項、第18條第1項。
  (三)刑法第11條、第47條第1項、第55條、第51條第5款。
本案經檢察官乙○○到庭執行職務。
如不服本判決，應於收受送達後10日內向本院提出上訴書狀（應
敘述具體理由並附繕本）。
中    華    民    國    98    年    3     月    6     日
                  刑事第十五庭  法  官  戴嘉慧
上正本證明與原本無異。
                                書記官  劉晴芬
中    華    民    國    98    年    3     月    6     日
【附錄本案論罪科刑法條】
毒品危害防制條例第10條
施用第一級毒品者，處6月以上5年以下有期徒刑。
施用第二級毒品者，處3年以下有期徒刑。


司法院資訊處製作；財團法人民間司法改革基金會備份。
